臺灣新竹地方法院民事裁定  
111年度監宣字第90號
聲  請  人  樓愛君  
代  理  人  呂秋𧽚律師
            陳建宇律師
相  對  人  樓育瑋  

代  理  人  許美麗律師
            蔡麗雯律師
關係人即受  
監護宣告人  樓建維  

關  係  人  謝慧珍  
            樓俊葳  
            樓宜林  

上列當事人間改定監護人事件，本院裁定如下：
    主  文
聲請駁回。
聲請程序費用由聲請人負擔。
    理  由
一、聲請意旨略以：聲請人為受監護宣告人樓建維之胞姊，自幼
    相當照顧樓建維，雖未同住，但彼此私交甚篤，樓建維與關
    係人謝慧珍離婚後，鮮少與謝慧珍及子女來往，讓聲請人與
    樓建維姊弟關係更密切。樓建維於民國110年8月23日驟然倒
    下，聲請人僅知樓建維住院，由其子即相對人在旁照料，聲
    請人多次向相對人詢問樓建維健康狀況，相對人均稱非常好
    ，故聲請人未再追問，嗣聲請人母親去世時，樓建維竟未出
    席，聲請人進一步追查，方知樓建維業於111年1月25日經本
    院110年度監宣字第395號裁定宣告為受監護宣告之人，並選
    定樓建維之子即相對人為監護人，聲請人嗣於111年2月間前
    往台北榮民總醫院新竹分院探望樓建維，竟發現樓建維身形
    劇變，不成人樣，與初入院時有天壤之別，且四肢遭綑綁而
    變形，醫院之看護幫樓建維擦澡時，樓建維喊痛，看護竟置
    若罔聞，且醫院看護同時照顧多名住院病患，未能及時給予
    樓建維必要照顧，聲請人因而聘請24小時看護從旁照料，竟
    遭相對人驅趕，聲請人於111年2月底欲再度前往醫院探視樓
    建維時，醫護人員竟拒絕讓聲請人在旁照護，相對人更揚言
    要搞死聲請人，足見相對人不適任樓建維之監護人，爰聲請
    改由聲請人與相對人共同擔任樓建維之監護人等語。
二、相對人則以：受監護宣告人樓建維前因照顧樓建維母親之問
    題與聲請人有嫌隙，彼此甚至不會直接聯繫，必須透過其他
    姊妹轉達，聲請人連樓建維住在何處都不知，何來密切聯繫
    之說？樓建維母親於111年1月30日往生時，樓建維精神及身
    體狀況仍屬不佳，故相對人未讓樓建維出席告別式，而由相
    對人代表父親出席，除聲請人外之其餘姑姑均能諒解，反觀
    聲請人拒絕列名樓建維母親訃聞之孝女欄，更拒絕參加告別
    式，有何資格指責相對人未帶樓建維出席告別式？而樓建維
    於110年8月25日送醫後，相對人因須工作，遂聘請一對一看
    護照顧樓建維，樓建維其後轉往醫院附設護理之家，除照顧
    日常生活起居外，就醫復健需求亦屬方便，最符合樓建維之
    利益。然聲請人得悉樓建維居住之機構後，無視護理之家之
    防疫政策，攜帶眾人硬闖護理之家，讓身體不佳之樓建維身
    處染疫風險，亦讓護理之家不堪其擾，聲請人美其名是要探
    望樓建維，卻將樓建維未著衣物之不堪狀況拍下後到處散發
    照片，讓原係建設公司老闆之樓建維在業界形象大受損害，
    且樓建維生病前從未居住在其母位於新竹市武陵路之住所，
    聲請人卻稱未來要打算將樓建維該址，實不明其用意為何。
    又樓建維在生病前雖未與相對人同住，然兩人會經常透過通
    訊軟體聯繫或相約碰面，樓建維亦常以擁有相對人此一兒子
    自豪，樓建維生病後，相對人雖因工作無法全職照顧，然只
    要得空必會前往探望，並向醫師諮詢尋求最佳照顧方式，相
    對人與樓建維係父子關係，長期有情感連結，樓建維所受照
    顧狀況符合其利益，相對人並無不適任監護人之處，聲請人
    提出本件聲請，實屬無據等語，資為抗辯。
三、按有事實足認監護人不符受監護人之最佳利益，或有顯不適
    任之情事者，法院得依受監護人、四親等內之親屬、檢察官
    、主管機關或其他利害關係人之聲請，改定適當之監護人，
    不受民法第1094條第1項規定之限制，民法第1106條之1第1
    項定有明文，此規定於成年人之監護準用之，同法第1113條
    亦有明示。是以法院改定受監護宣告之人之監護人，自應以
    受選任之監護人於擔任監護人後有不利受監護宣告之人之情
    事，始有請求法院改定之必要。
四、經查：
(一)相對人為樓建維之子，樓建維與前妻即關係人謝慧珍育有相
    對人樓育瑋、關係人樓宜林、樓俊葳三名成年子女，樓建維
    前經本院110年度監宣字第395號裁定宣告為受監護宣告人，
    並指定相對人擔任監護人、關係人謝慧珍擔任會同開具財產
    清冊之人等情，業據本院依職權調閱上開卷證資料，查核無
    訛，而聲請人為樓建維之胞姊，亦有其戶籍謄本在卷可憑，
    堪認聲請人為有權提出本件聲請之人，合先敘明。
(二)聲請人主張樓建維住院及居住在護理之家期未獲良好照顧，
    導致病況加重，相對人安排樓建維住院及居住在護理之家，
    不符樓建維之利益，且聲請人探視樓建維遭阻止，故相對人
    不適任監護人，希望與相對人共同擔任監護人，並願意將樓
    建維接回母親原本於新竹市武陵路之住所，由聲請人親自照
    顧樓建維等情。惟查，由臺北榮民總醫院新竹分院函覆樓建
    維病歷資料所載，樓建維自110年10月間入院、及其後轉居
    住於該院附設護理之家，期間皆係由相對人為聯絡人，與醫
    師討論後續醫療及照顧規劃，相對人並無置樓建維不顧之情
    形，且相對人安排樓建維居住於醫院附設之護理之家，方便
    樓建維隨時獲得充分之醫療照顧，應符合樓建維之利益，難
    認相對人有何執行監護人職務不當或不適任之情形。而聲請
    人雖稱有意願將樓建維接至母親原本住處、由其親自照顧樓
    建維等情，惟樓建維在生病前係居住於竹南，並非與聲請人
    共同生活，且聲請人自陳其在111年2月間並未親自前往醫院
    照顧樓建維，是委託妹妹樓愛瑛對樓建維拍照，對於樓建維
    之後在護理之家受照顧狀況不知悉等語（見本院卷第177至1
    85頁），足見聲請人並無實際照顧樓建維之經驗，對樓建維
    之受照顧狀況並不瞭解；再樓建維近期出現認知功能障礙，
    行為混亂，大吼大叫，隨地便溺，故於111年4月28日入住精
    神病房治療中，有其該院111年5月7日之病歷摘要可參，聲
    請人亦自陳沒有照顧精神病人之經驗（見本院卷第188頁）
    ，則在聲請人不具備照顧精神病患之專業知能、亦不具備照
    顧樓建維之經驗下，聲請人所陳將樓建維接返至其母親先前
    住所、由其親自照顧之規劃，顯然無助於樓建維病況之改善
    ，則改由聲請人擔任樓建維之監護人，實難認符合樓建維之
    最佳利益。
(三)綜上所述，本件並無事實足認相對人有不適任樓建維監護人
    、或相對人擔任監護人不符樓建維利益之情形，尚無改定監
    護人之必要。從而，聲請人請求改定監護人，於法未合，應
    予駁回。　　　　
五、依家事事件法第164條第3項，裁定如主文。
中　　華　　民　　國　　111 　年　　7 　　月　  29　　日
                  家事法庭  法　官　林宗穎
以上正本係照原本作成。
如對本裁定抗告，須於裁定送達後10日之不變期間內，向本院提
出抗告狀，並繳納抗告費新臺幣1,000元。
中　　華　　民　　國　　111 　年　　8 　　月　　2 　　日
                            書記官  嚴翠意